---
title: "lab4"
format: 
    md:
        output-file: README.md
editor: visual
---
# Информационно-аналитические технологии поиска угроз информационной безопасности 

## Лабораторная работа №4

## Цель работы

1.Зекрепить практические навыки использования языка программирования R для обработки данных
2.Закрепить знания основных функций обработки данных экосистемы tidyverse языка R
3.Закрепить навыки исследования метаданных DNS трафика

## Исходные данные

1.ОС Windows 10
2.WSL2 
3.Ноутбук 

## План

Вы исследуете подозрительную сетевую активность во внутренней сети Доброй Организации. Вам в руки по-
пали метаданные о DNS трафике в исследуемой сети. Исследуйте файлы, восстановите данные, подготовьте
их к анализу и дайте обоснованные ответы на поставленные вопросы исследования.

## Ход работы
1.Подготовка данных
```{r}
library(readr)
library(dplyr)

```

1.Импортируйте данные DNS
```{r}
header <- read.csv('header.csv')
```
```{r}
log <- read.csv('dns.log',sep ='\t',header=FALSE)
log
```
2.Добавьте пропущенные данные о структуре данных (назначении столбцов)
```{r}
names(log) <- c("ts","uid","id.orig_h","id.orig_p","id.resp_h","id.resp_p","proto","trans_id","query","qclass","qclass_name","qtype","qtype_name","rcode","rcode_name","AA","TC", "RD","RA","Z","answers","TTLs","rejected")
log
```

3.Преобразуйте данные в столбцах в нужный формат
```{r}
log %>% mutate(qclass = as.numeric(qclass),
               qtype = as.numeric(qtype),
               rcode=as.numeric(rcode))
```
4.Просмотрите общую структуру данных с помощью функции glimpse()
```{r}
glimpse(log)
```
4.Сколько участников информационного обмена в сети Доброй Организации?
```{r}
log %>% count(log$id.orig_h) %>% nrow()
```
5.Какое соотношение участников обмена внутри сети и участников обращений к внешним ресурсам?
```{r}
temp1 <- log %>%
  filter(qtype_name != 'A',qtype_name != 'AA',qtype_name != 'AAA',qtype_name != 'AAAA') %>%
  group_by(uid) %>%
  summarise(summa=n()) %>%
  nrow()
temp2 <- log  %>%
  filter(qtype_name == 'A'|qtype_name == 'AA'|qtype_name == 'AAA'|qtype_name == 'AAAA') %>%
  group_by(uid) %>%
  summarise(summa=n()) %>%
  nrow()
  temp1 / temp2
```

6.Найдите топ-10 участников сети, проявляющих наибольшую сетевую активность.
```{r}
log %>%
  group_by(id.orig_h) %>%
  summarise(summa=n()) %>%
  arrange(desc(summa)) %>% 
  head(10)
  
```

7.Найдите топ-10 доменов, к которым обращаются пользователи сети и соответственное количество обращений
```{r}
temp3 <- log %>%
  filter(qtype_name == "A"|qtype_name == "AA"|qtype_name == "AAA"|qtype_name == "AAAA") %>%
  group_by(query) %>%
  summarise(summa=n()) %>%
  arrange(desc(summa)) %>% 
  head(10)
temp3
```

8.Опеределите базовые статистические характеристики (функция summary()) интервала времени между последовательным обращениями к топ-10 доменам.
```{r}
 summary(diff((log %>% filter(tolower(query) %in% temp3$query) %>% arrange(ts))$ts))

```

9.Часто вредоносное программное обеспечение использует DNS канал в качестве канала управления, периодически отправляя запросы на подконтрольный злоумышленникам DNS сервер. По периодическим запросам на один и тот же домен можно выявить скрытый DNS канал. Есть ли такие IP адреса в исследуемом датасете?
```{r}
etoslyshkomslozno <- 0
```
10.Определите местоположение (страну, город) и организацию-провайдера для топ-10 доменов. Для этого можно использовать сторонние сервисы
```{r}
temp3
```
1)teredo.ipv6.microsoft.com	Вы указали недействительный URL-адрес или домен не существует.		
2)tools.google.com Mountain View United States Google LLC
3)www.apple.com		Cupertino United States	Apple Inc.
4)safebrowsing.clients.google.com	Mountain View United States Google LLC		
5)imap.gmail.com Mountain View	United States	Google LLC
6)stats.norton.com Washington United States Microsoft Corporation				
7)www.google.com Stockholm Sweden Google LLC
8)ratings-wrs.symantec.com Washington United States Microsoft Corporation
9)api.twitter.com	San Francisco United States Twitter Inc.		
10)api.facebook.com Väddö Sweden META PLATFORMS IRELAND LIMITED
