---
title: "lab5"
format: 
    md:
        output-file: README.md
editor: visual
---
# Информационно-аналитические технологии поиска угроз информационной безопасности 

## Лабораторная работа №5

## Цель работы
1.Получить знания о методах исследования радиоэлектронной обстановки.
2.Составить представление о механизмах работы Wi-Fi сетей на канальном исетевом уровне модели OSI.
3.Зекрепить практические навыки использования языка программирования R дляобработки данных
4.Закрепить знания основных функций обработки данных экосистемы tidyverse языка R

## Исходные данные

1.ОС Windows 10
2.WSL2 
3.Ноутбук

## План

Вы исследуете состояние радиоэлектронной обстановки с помощью журналовпрограммных средств анализа беспроводных сетей – tcpdump и airodump-ng. Для этого с помощью сниффера (микрокомпьютера Raspberry Pi и специализированногоWi-Fi адаптера, переведенного в режим мониторинга) собирались данные. Сниффербеспроводного трафика был установлен стационарно (не перемещался). Какойанализ можно провести с помощью собранной информации?

## Ход работы

1.Импортируйте данные.
```{r}
library(dplyr)
library(lubridate)
```
```{r}
data1 <- read.csv("mir.csv-01.csv",nrows = 167)
glimpse(data1) 
```

2.Привести датасеты в вид “аккуратных данных”, преобразовать типы столбцов в соответствии с типом данных
```{r}
data1 <- data1 %>% 
  mutate_at(vars(BSSID, Privacy, Cipher, Authentication, LAN.IP, ESSID), trimws) %>%
  mutate_at(vars(BSSID, Privacy, Cipher, Authentication, LAN.IP, ESSID), na_if, "")

data1$First.time.seen <- as.POSIXct(data1$First.time.seen, origin="1970-01-01")
data1$Last.time.seen <- as.POSIXct(data1$Last.time.seen, origin="1970-01-01")

data1
```
3.Просмотрите общую структуру данных с помощью функции glimpse()

```{r}
glimpse(data1)
```
### Анализ

1.Определить небезопасные точки доступа (без шифрования – OPN)

```{r}
opn <- data1 %>% 
  filter(Privacy=="OPN") %>%  
  select(BSSID, ESSID)
opn <- unique(opn$BSSID) 
opn
```

2.Определить производителя для каждого обнаруженного устройства 

E8:28:C1 Eltex Enterprise Ltd.

E0:D9:E3 Eltex Enterprise Ltd.

00:26:99 Cisco Systems, Inc

00:25:00 Apple, Inc.

3.Выявить устройства, использующие последнюю версию протокола шифрования WPA3, и названия точек доступа, реализованных на этих устройствах
```{r}
data1 %>%
  filter(grepl("WPA3", Privacy)) %>%
  select(BSSID, ESSID)
```
4.Отсортировать точки доступа по интервалу времени, в течение которого они
находились на связи, по убыванию.
```{r}
temp <- difftime(data1$Last.time.seen, data1$First.time.seen, units = "secs")
data3 <- cbind(data1,temp)
data3 %>% 
  select(BSSID,ESSID, Last.time.seen,First.time.seen, temp) %>% 
  arrange(desc(temp)) 

```
5.Обнаружить топ-10 самых быстрых точек доступа.
```{r}
data1 %>% 
  select(BSSID,ESSID,Speed) %>% 
  arrange(desc(Speed)) %>% 
  head(10)
```
6.Отсортировать точки доступа по частоте отправки запросов (beacons) в единицу
времени по их убыванию.
```{r}
data1 %>% 
  arrange(desc(X..beacons))
```

### Данные клиентов
```{r}
data2 = read.csv("mir.csv-01.csv", skip = 170)
glimpse(data2) 
```
```{r}
data2 <- data2 %>% 
  mutate_at(vars(Station.MAC, BSSID, Probed.ESSIDs), trimws) %>% 
  mutate_at(vars(Station.MAC, BSSID, Probed.ESSIDs), na_if, "")
data2$First.time.seen <- as.POSIXct(data2$First.time.seen, format = "%Y-%m-%d %H:%M:%S")
data2$Last.time.seen <- as.POSIXct(data2$Last.time.seen, format = "%Y-%m-%d %H:%M:%S")
data2
```

1.Определить производителя для каждого обнаруженного устройства.
```{r}
oui <- data2 %>% filter(BSSID!="(not associated)") %>% select(BSSID)
oui <- unique(oui$BSSID) 
oui
```
00:23:EB Cisco Systems, Inc
00:25:00 Apple, Inc.
00:26:99 Cisco Systems, Inc
0C:80:63 TP-LINK TECHNOLOGIES CO.,LTD.
08:3A:2F Guangzhou Juan Intelligent Tech Joint Stock Co.,Ltd
E8:28:C1 Eltex Enterprise Ltd.
00:03:7F Atheros Communications, Inc.

2. Обнаружить устройства, которые НЕ рандомизируют свой MAC адрес
```{r}
data2 %>% 
  filter(!Station.MAC %in% grep(":",data2$Station.MAC, value = TRUE))
```
3.Кластеризовать запросы от устройств к точкам доступа по их именам. Определить время появления устройства в зоне радиовидимости и время выхода его из нее.
```{r}
data2 %>% 
  filter(!is.na(Probed.ESSIDs)) %>% 
  group_by(Station.MAC, Probed.ESSIDs) %>% 
  summarise("first" = min(First.time.seen), "last" = max(Last.time.seen), Power)
```
4.Оценить стабильность уровня сигнала внури кластера во времени. Выявить
наиболее стабильный кластер.
```{r}
data2 %>% 
  filter(!is.na(Probed.ESSIDs),!is.na(Power) ) %>% 
  group_by(Station.MAC) %>%  
  summarise("first" = min(First.time.seen), "last" = max(Last.time.seen), Power) %>%
  arrange(desc(Power)) %>% 
  head(1)
```